【裁判字號】    95,訴緝,17
【裁判日期】    950215
【裁判案由】    毒品危害防制條例
【裁判全文】
臺灣板橋地方法院刑事判決              95年度訴緝字第17號
公  訴  人  臺灣板橋地方法院檢察署檢察官
被      告  甲○○
上列被告因違反毒品危害防制條例案件，經檢察官提起公訴（九
十四年度毒偵字第六四號），被告於本院準備程序進行中就被訴
事實為有罪之陳述，經本院合議庭裁定由受命法官獨任進行簡式
審判程序，判決如下：
    主  文
甲○○連續施用第一級毒品，處有期徒刑捌月；扣案之海洛因（
淨重零點零捌公克）沒收銷燬之；包裝上開海洛因之包裝袋壹個
沒收之。又施用第二級毒品，處有期徒刑參月。應執行有期徒刑
拾月；扣案之海洛因（淨重零點零捌公克）沒收銷燬之；包裝上
開海洛因之包裝袋壹個沒收之。
    事  實
一、甲○○前因施用毒品案件，經本院以九十二年度毒聲字第三
    七五八號裁定送觀察、勒戒後，認無繼續施用毒品傾向，於
    民國九十二年十二月二十五日觀察、勒戒執行完畢釋放，並
    經臺灣板橋地方法院檢察署檢察官於同日以九十二年度毒偵
    字第三八八六號為不起訴處分確定在案。詎猶不思悛悔，復
    基於施用第一級毒品海洛因之概括犯意，於上開觀察、勒戒
    執行完畢釋放後五年內之九十三年六月間某日起至九十三年
    九月四日止，在其位於臺北縣板橋市○○街七二巷三之三號
    住處，以將第一級毒品海洛因摻入香菸吸用之方式，連續施
    用第一級毒品海洛因多次，平均一週施用一次；另基於施用
    第二級毒品安非他命之犯意，於九十三年九月三日某時，在
    上址住處，以將第二級毒品安非他命置於玻璃球燒烤產生煙
    霧吸食之方式，施用第二級毒品安非他命一次。嗣於九十三
    年九月六日晚間十一時許，為警在臺北市萬華區華江橋機車
    引道處查獲，並扣得第一級毒品海洛因一包（淨重零點零八
    公克）。
二、案經臺北市政府警察局萬華分局移請臺灣臺北地方法院檢察
    署檢察官呈請臺灣高等法院檢察署檢察長令轉臺灣板橋地方
    法院檢察署檢察官偵查起訴。本院於準備程序進行中，被告
    就被訴事實為有罪之陳述，經告知被告簡式審判程序之旨，
    並聽取當事人之意見後，裁定進行簡式審判程序。
    理  由
一、上揭犯罪事實，業經被告甲○○於本院準備程序及審理中坦
    承不諱，並有第一級毒品海洛因一包（淨重零點零八公克）
    扣案可資佐證；而被告經警於九十三年九月七日凌晨一時許
    採集其尿液檢體送驗結果，呈嗎啡及安非他命類陽性反應一
    情，亦有臺北市政府警察局萬華分局煙毒麻藥案件尿液委驗
    單、臺灣尖端先進生技醫藥股份有限公司九十三年九月十七
    日濫用藥物檢驗報告各一紙附卷可稽；另扣案之白色粉末一
    包，經送請法務部調查局鑑定結果，含第一級毒品海洛因成
    分，驗餘淨重零點零八公克，亦有法務部調查局九十三年十
    月二十日調科壹字第０二０００六六八八號鑑定通知書一紙
    在卷可佐，足認被告之自白與事實相符，洵堪採為認定事實
    之依據。事證明確，被告犯行已堪認定。此外，被告前因施
    用毒品案件，經本院以九十二年度毒聲字第三七五八號裁定
    送觀察、勒戒後，認無繼續施用毒品傾向，於九十二年十二
    月二十五日觀察、勒戒執行完畢釋放，並經臺灣板橋地方法
    院檢察署檢察官於同日以九十二年度毒偵字第三八八六號為
    不起訴處分確定等情，復有臺灣高等法院被告前案紀錄表一
    份在卷可考，被告於觀察、勒戒執行完畢釋放後，五年內再
    犯本件施用毒品犯行，應依法論科。
二、核被告甲○○所為，係犯毒品危害防制條例第十條第一項之
    施用第一級毒品罪及同條例第十條第二項之施用第二級毒品
    罪。其施用第一級毒品海洛因前後持有第一級毒品海洛因之
    低度行為，及施用第二級毒品安非他命前持有第二級毒品安
    非他命之低度行為，應分別為施用之高度行為所吸收，均不
    另論罪。又被告先後多次施用第一級毒品海洛因之行為，時
    間緊接，所犯係構成要件相同之罪，顯係基於概括犯意反覆
    為之，為連續犯，應依刑法第五十六條之規定論以一罪，並
    加重其刑。又被告所犯前開施用第一級毒品及施用第二級毒
    品二罪間，犯意各別，罪名互殊，應予分論併罰。爰審酌被
    告前已因施用毒品案件經送觀察、勒戒，仍不能戒除毒癮，
    再次漠視法令禁制而犯本罪，顯見其戒除毒癮之意志薄弱，
    惟念其犯後坦承犯行，態度尚佳，且施用毒品所生危害，實
    以自戕身心健康為主，對於他人生命、身體、財產等法益，
    尚無明顯而重大之實害等一切情狀，分別量處如主文所示之
    刑，並定其應執行刑，以示懲儆。扣案之第一級毒品海洛因
    （淨重零點零八公克），屬查獲之第一級毒品，不問屬於被
    告與否，均應依毒品危害防制條例第十八條第一項前段規定
    併予宣告沒收銷燬之；而包裝上開毒品之包裝袋一個，為被
    告所有，供本案犯罪所用之物，業經被告供承在卷，爰依刑
    法第三十八條第一項第二款規定併予宣告沒收之。
據上論斷，應依刑事訴訟法第二百七十三條之一第一項、第二百
九十九條第一項前段，毒品危害防制條例第十條第一項、第二項
、第十八條第一項前段，刑法第十一條、第五十六條、第五十一
條第五款、第三十八條第一項第二款，判決如主文。
本案經檢察官黃怡華到庭執行職務。
中    華    民    國  九十五  年    二    月    十五  日
                  刑事第十九庭  法  官    曾淑娟
上列正本證明與原本無異。
如不服本判決，應於判決送達後十日內向本院提出上訴狀（應附
繕本），上訴於臺灣高等法院。
                                書記官    陳金鳳
中    華    民    國  九十五  年    二    月    十六  日
附錄本案論罪科刑法條全文：
毒品危害防制條例第十條：
施用第一級毒品者，處六月以上五年以下有期徒刑。
施用第二級毒品者，處三年以下有期徒刑。


司法院資訊處製作；財團法人民間司法改革基金會備份。
